【裁判字號】    90,訴緝,23
【裁判日期】    900829
【裁判案由】    毒品危害防制條例
【裁判全文】
臺灣基隆地方法院刑事判決                            九十年度訴緝字第二三號
    公  訴  人  臺灣基隆地方法院檢察署檢察官
    被      告  甲○○
右列被告因違反毒品危害防制條例案件，經檢察官聲請以簡易判決處刑（八十八年度
偵字第七○三號），本院認不宜以簡易判決處刑，改適用通常程序審理，判決如左：
    主  文
甲○○連續施用第一級毒品，累犯，處有期徒刑捌月。
扣案之海洛因壹包（驗餘淨重零點壹公克）沒收銷燬之，針筒貳支沒收。
    事  實
一、甲○○於民國八十一年十二月間違反肅清煙毒條例案件，經判處有期徒刑四年二
    月確定，於八十五年十月十三日執行完畢。又於八十七年十一月間施用第一級毒
    品，經本院於八十七年十一月四日以八十七年度毒聲字第五六六號裁定送勒戒處
    所觀察、勒戒後，認無繼續施用毒品之傾向，經臺灣基隆地方法院檢察署檢察官
    於八十七年十一月二十四日以八十七年度偵字第五一八○號不起訴處分書為不起
    訴處分。仍不知悔改，復基於概括犯意，自八十八年一月二十一日起，先後多次
    在基隆市○○○路一六八巷四十八弄四號住處，以針筒注射予血管之方式，施用
    第一級毒品海洛因，最後一次於八十八年一月二十三日中午施用。嗣於八十八年
    一月二十四日上午七時十分許，在上開住處為警查獲，並扣得海洛因一包（驗餘
    淨重○‧一三公克）及注射針筒二支，移送檢察官聲請本院於八十八年一月二十
    四日以八十八年度毒聲字第一三八號裁定送勒戒處所觀察、勒戒後，認有繼續施
    用毒品之傾向。
二、案經基隆市警察局第二分局報請臺灣基隆地方法院檢察署檢察官偵查起訴。
    理  由
一、訊據被告甲○○坦承施用毒品海洛因一次，然被告於偵查中供稱：「（問：出所
    後何時又吸海洛因？）二、三天前開始吸，是在家中施打，最後一次在八十八年
    一月二十三日中午十二時又再施打一次，共施打四、五次」等語，被告嗣後辯稱
    僅施用一次，不足採信。又被告為警查獲所採尿液經檢驗結果，發現呈甲基安非
    他命及嗎啡陽性反應（海洛因係由嗎啡經化學合成之半人工合成品，其藥性倍於
    嗎啡，其施打或吸食後經人體代謝作用而分解成藥性較低之嗎啡，而於尿液中被
    檢測出，故吸食或施打海洛因或嗎啡在尿液中均以嗎啡形態被檢測出），此有基
    隆市衛生局八十八年一月二十九日（８８）基衛六字第○一○七三號檢驗成績書
    附卷可稽，而扣案之白色粉末一包經送鑑定結果，係海洛因（驗餘淨重○‧一三
    公克），復有法務部調查局八十八年二月八日（８８）陸字第８８１３２４３４
    號鑑定通知書在卷足憑，且有針筒二支扣押在案可資佐證。再被告於八十七年十
    一月間，因施用第一級毒品案件，經本院於八十七年十一月四日以八十七年度毒
    聲字第五六六號裁定送勒戒處所觀察、勒戒後，認無繼續施用毒品之傾向，經臺
    灣基隆地方法院檢察署檢察官於八十七年十一月二十四日以八十七年度偵字第五
    一八○號不起訴處分書為不起訴處分，有上開不起訴處分書及臺灣基隆地方法院
    檢察署刑案資料查註紀錄表在卷足憑，而被告本次為警查獲，經本院裁定送勒戒
    處所觀察、勒戒後，認有繼續施用毒品之傾向，復有臺灣基隆看守所八十八年二
    月五日基所戒字第○三四三號函附有無繼續施用毒品傾向證明書為憑。本件事證
    明確，被告犯行洵堪認定。
二、查海洛因屬毒品危害防制條例所規定之第一級毒品，該條例第二條第二項第一款
    著有明文。又犯毒品危害防制條例第十條施用毒品之罪者，檢察官應先將被告送
    勒戒處所觀察、勒戒，經觀察、勒戒後，無繼續施用毒品傾向者，應由檢察官為
    不起訴處分，有繼續施用毒品之傾向者，由檢察官聲請法院裁定令入戒治處所施
    以強制戒治；依前開規定為不起訴處分後，五年內再犯施用毒品之罪，經觀察、
    勒戒後，認有繼續施用毒品之傾向或三犯以上者，不適用前開規定，但應由檢察
    官聲請法院裁定令入戒治處所施以強制戒治；強制戒治違反保護管束應遵守事項
    情節重大者，得撤銷保護管束，仍應予強制戒治，毒品危害防制條例第二十條定
    有明文。本件被告於八十七年十一月間，因施用第一級毒品海洛因案件，經本院
    裁定送勒戒處所觀察、勒戒後，認無繼續施用毒品之傾向，經臺灣基隆地方法院
    檢察署檢察官為不起訴處分，五年以內再因本案而犯同一法條罪名，經觀察、勒
    戒後，認有繼續施用毒品之傾向，已如前述，依毒品危害防制條例第二十條第三
    項規定，自應依法處罰，核被告所為，係犯毒品危害防制條例第十條第一項之施
    用第一級毒品罪。其持有第一級毒品海洛因之低度行為，應為施用第一級毒品之
    高度行為所吸收，不另論罪。被告先後多次施用海洛因之犯行，時間緊接，方法
    相同，觸犯犯罪構成要件相同之罪名，顯係基於概括之犯意而為，為連續犯，應
    以一罪論，並加重其刑。末查被告有如事實欄所載之犯罪科刑及執行等情，有臺
    灣高等法院被告全國前案紀錄表在卷可稽，其受有期徒刑之刑執行完畢後，五年
    以內再犯有期徒刑以上之本罪，為累犯，應依法遞加重其刑。爰審酌被告施用足
    以導致精神障礙及生命危險之成癮性藥物及其犯罪動機、次數、品行、犯罪後態
    度等一切情狀，量處如主文所示之刑。
三、扣案之海洛因一包（驗餘淨重○‧一三公克）係第一級毒品，應予沒收銷燬之；
    另針筒二支係被告所有供犯罪所用之物，業據其供明在卷，併予宣告沒收。
四、被告所犯施用第一級毒品罪，核非得易科罰金之有期徒刑及拘役或罰金案件，且
    其前受有期徒刑之執行完畢，五年以內再犯有期徒刑以上之本罪，已如前述，又
    非得宣告緩刑，檢察官復聲請以簡易判決處刑，本院認有刑事訴訟法第四百五十
    一條之一第四項但書第一款之情形，爰適用通常程序審判，附此敘明。
據上論斷，應依刑事訴訟法第二百九十九條第一項前段、第四百五十二條，毒品危害
防制條例第十條第一項、第二十條第三項、第十八條第一項，刑法第十一條前段、第
五十六條、第四十七條、第三十八條第一項第二款，判決如主文。
本案經檢察官劉嶽承到庭執行職務。
中      華      民      國      九十      年      八    月    二十九    日
                                      臺灣基隆地方法院刑事庭
                                          法      官  陳湘琳
右正本證明與原本無異。
對於本件判決如有不服，應於收受送達後十日內，向本院提出上訴狀，上訴於臺灣高
等法院，並按他造當事人之人數附具繕本。
                                          書  記  官  王靜敏
中      華      民      國      九十      年      九    月      二      日
附錄論罪法條：
毒品危害防制條例第十條第一項：
施用第一級毒品者，處六月以上五年以下有期徒刑。


司法院資訊處製作；財團法人民間司法改革基金會備份。
